臺灣桃園地方法院民事簡易判決
110年度壢簡字第1258號
原      告  梁化吉  
被      告  何宥鋅  


上列當事人間請求給付票款事件，本院於民國110年12月16日言
詞辯論終結，判決如下：
    主    文
一、被告應給付原告新臺幣捌拾捌萬捌仟捌佰捌拾捌元，及自民
    國九十九年十二月三十一日起至清償日止，按年利率百分之
    五計算之利息。
二、原告其餘之訴駁回。
三、訴訟費用新臺幣玖仟陸佰玖拾元由被告負擔。
四、本判決原告勝訴部分得假執行。
　　事實及理由
壹、程序方面： 
    本件原告起訴時係本於票據之法律關係為請求，其訴原屬民
    事訴訟法第427條第2項第6款應適用簡易程序之範圍；嗣原
    告於審理期日變更請求權基礎依消費借貸之法律關係而為請
    求，有本院言詞辯論筆錄可稽（見本院卷第16頁反面），核
    原告所為訴之變更，致其訴非屬民事訴訟法第427條第2項第
    6款之範圍，惟被告未抗辯而為本案之言詞辯論，依民事訴
    訟法第435條第2項規定，視為兩造已有適用簡易程序之合意
    ，是本件仍應適用簡易訴訟程序，合先敘明。
貳、實體方面：
一、原告主張：被告先前向原告借款新臺幣（下同）888,888元
    ，並以由被告所簽發如附表所示本票1紙為證，原告迭經催
    討，未獲置理。爰依消費借貸之法律關係提起本件訴訟等語
    。並聲明：被告應給付原告888,888元，及自民國99年12月3
    0日起至清償日止，按年利率5％計算之利息。
二、被告則以：對於原告請求沒有意見，伊確實有收到上開借款
    ，伊有意願要清償，但是目前沒有能力清償等語，資為抗辯
    。並聲明：原告之訴駁回。
三、原告主張之上開事實，業據提出與所述相符之本票1紙為證
    （見本院卷第7頁），且為被告於言詞辯論期日所不爭執，
    堪信為真實。
四、按民法第474條規定：「稱消費借貸者，謂當事人一方移轉
    金錢或其他代替物之所有權於他方，而約定他方以種類、品
    質、數量相同之物返還之契約；當事人之一方對他方負金錢
    或其他代替物之給付義務而約定以之作為消費借貸之標的者
    ，亦成立消費借貸。」第478條前段規定：「借用人應於約
    定期限內，返還與借用物種類、品質、數量相同之物。」經
    查，兩造成立消費借貸，被告尚積欠原告上開債務而未清償
    ，業已認定如前，是依上開規定，被告自應負清償責任。至
    被告辯稱其目前沒有能力清償云云，惟被告所辯僅係債務人
    履行能力問題，並不影響其依約應負之清償責任，故被告前
    揭所辯，並不可採。
五、末按民法第229條第1項規定：「給付有確定期限者，債務人
    自期限屆滿時起，負遲延責任。」民法第233條第1項規定：
    「遲延之債務，以支付金錢為標的者，債權人得請求依法定
    利率計算之遲延利息。」同法第203條規定：「應付利息之
    債務，其利率未經約定，亦無法律可據者，週年利率為百分
    之5。」查本件附表所示本票之到期日為99年12月30日，可
    知兩造約定被告應於99年12月30日清償上開借款，屬給付有
    確定期限者，是被告應於99年12月30日之翌日即99年12月31
    日起負遲延責任。
六、綜上所述，原告依消費借貸之法律關係請求被告給付原告88
    8,888元，及自99年12月31日起至清償日止，按年利率5％計
    算之利息，為有理由，應予准許。逾此範圍之請求則屬無據
    ，應予駁回。
七、本件係依民事訴訟法第427條第1項適用簡易程序所為被告部
    分敗訴之判決，爰依同法第389條第1項第3款之規定，依職
    權宣告假執行。
八、本件事證已臻明確，兩造其餘攻擊防禦方法及所提證據，核
    與判決之基礎與結果無影響，毋庸一一論述，附此敘明。
九、訴訟費用負擔之依據：民事訴訟法第79條。本院審酌原告敗
    訴部分僅為利息部分，是本件訴訟費用應由被告全部負擔為
    當。並依同法第87條第1 項規定確定訴訟費用額如主文第3
    項所示。
中    華    民    國   111    年     1    月     7    日
                  中壢簡易庭      法  官  張博鈞　
以上為正本係照原本作成。
如不服本判決，應於送達後20日內，向本院提出上訴狀並表明上
訴理由，如於本判決宣示後送達前提起上訴者，應於判決送達後
20日內補提上訴理由書（須附繕本）。
如委任律師提起上訴者，應一併繳納上訴審裁判費。
中    華    民    國   111    年     1    月     7    日
                                  書記官  張季容  　　
附表：
編號 發票人 受款人 發票日 到期日 票面金額 （新臺幣：元） 本票號碼 1 何宥鋅 梁化吉 99年5月22日 99年12月30日 888,888 TS061224